【裁判字號】    92,易,29
【裁判日期】    920317
【裁判案由】    毒品危害防制條例
【裁判全文】
臺灣臺東地方法院刑事判決                            九十二年度易字第二九號
    公  訴  人  臺灣臺東地方法院檢察署檢察官
    被      告  甲○○
右列被告因違反毒品危害防制條例案件，經檢察官提起公訴（九十一年度毒偵緝字第
一一號、九十一年度毒偵字第二○○號），本院判決如左：
    主  文
甲○○施用第二級毒品，累犯，處有期徒刑肆月，如易科罰金，以佰元折算壹日；
又施用第二級毒品，累犯，處有期徒刑肆月，如易科罰金，以佰元折算壹日。應執
行有期徒刑柒月，如易科罰金，以佰元折算壹日。
    事  實
一、甲○○前因違反懲治盜匪條例案件，經本院於民國八十七年六月十九日，以八十
    七年度少連訴字第三號刑事判決判處有期徒刑二年六月，於八十七年七月二十七
    日判決確定；復因竊盜案件，經臺灣高等法院花蓮分院於八十八年十二月三十一
    日，以八十八年度上易字第三二三號刑事判決判處有期徒刑六月確定；上二案經
    聲請定應執行刑，由臺灣高等法院花蓮分院以八十九年度聲字第二○號刑事裁定
    裁處應執行有期徒刑二年十月，於八十七年八月二十六日入監執行，八十八年八
    月六日因縮短刑期假釋出監交付保護管束，而於八十九年十月十四日保護管束期
    滿執行完畢。猶不知悔改，雖其前因施用第二級毒品安非他命案件，經觀察、勒
    戒後，認無繼續施用毒品之傾向，由臺灣臺東地方法院檢察署檢察官於八十九年
    十二月十八日，以八十九年度毒偵字第五五六號為不起訴之處分確定；另其於八
    十九年一月十七日入營服役，八十九年十一月二十七日因案停役，喪失現役軍人
    身分，竟仍於前開不起訴處分確定後五年內，於九十年一月五日下午五、六時許
    之停役期間，在臺東縣卑南鄉富山村朋友住處房間內，施用第二級毒品安非他命
    一次；後於九十年一月六日十四時五十分許，為警循線查獲，經採集其尿液送驗
    而查悉上情。
二、甲○○於八十九年十一月二十七日因案停役後，迄九十年五月二十一日始回役恢
    復現役軍人身分，惟其復因逃亡案件，於九十年六月十二日再度停役喪失現役軍
    人身分，並自九十年六月十五日起，因逃亡罪在國防部新店監獄執行有期徒刑十
    月，九十一年四月十四日執行完畢出監後，又另行起意，於九十一年四月二十六
    日中午之停役期間，在臺東縣臺東市「大潤發超市」附近朋友住處房間內，施用
    第二級毒品安非他命一次；後於九十一年四月二十八日下午四時許，在臺東縣臺
    東市○○路與精誠路口為警查獲，經警於同日下午五時許，採集其尿液送驗後，
    查知上情。甲○○經依本院九十年度毒聲字第三○六號刑事裁定再送臺灣臺東看
    守所附設勒戒處所觀察、勒戒後，認有繼續施用毒品之傾向。
三、案經臺東縣警察局移送及臺東縣警察局臺東分局報請臺灣臺東地方法院檢察署檢
    察官偵查起訴。
    理  由
一、按常備兵現役在營期間，有經通緝、羈押，或經觀察勒戒或宣告徒刑、拘役確定
    ，或受保安處分、強制戒治或感訓處分裁判確定者，停服現役，稱為停役，兵役
    法第二十條第一項第三、四款定有明文；又依陸海空軍刑法第六條、軍事審判法
    第二條之規定，稱現役軍人者，謂依兵役法或其他法律服現役之軍官、士官、士
    兵。復按非現役軍人不受軍事審判，軍事審判法第一條第二項前段亦有明文之規
    定。查被告甲○○於八十九年一月十七日入營服役，八十九年十一月二十七日因
    案停役，而於九十年五月二十一日回役，再於九十年六月十二日因案停役，九十
    年六月十五日起至九十一年四月十四日止，因逃亡罪在國防部新店監獄執行，被
    告在前開監獄執行完畢出監後，本應於九十一年五月二十日報到回役，惟其並未
    於該日報到回役，而於九十一年八月二十九日，因殺人未遂案件，經本院裁定羈
    押於臺灣臺東看守所，九十一年十月二十一日移送前開看守所附設勒戒處所執行
    觀察勒戒處分，並於九十二年一月八日解送至臺灣臺東戒治所執行強制戒治處分
    迄今，現仍停役中，此有停役令、陸軍第八軍團司令部九十年七月四日（九十）
    勉信字第○七二四○號核定停役令、國防部新店監獄九十二年二月十七日（九二
    ）量霆字第○六○七號函及所附之國防部東部地方軍事法院檢察署檢察官執行指
    揮書、前開監獄九一監釋字第○九九號執行刑期屆滿開釋證明書、被告在監在押
    資料明細表影本各一份、臺東縣團管區司令部回役臨時召集登記名冊影本二份附
    卷足憑；本件被告施用第二級毒品之九十年一月五日及九十一年四月二十六日，
    均在停役期間內，發覺亦在停役期間內，依前揭規定，被告犯罪及發覺時均非現
    役軍人，是本件軍事法院並無審判權，應由普通法院審判，合先敘明。
二、右開時、地施用第二級毒品安非他命之事實，業經被告於本院審理時坦白承認，
    且被告分別於九十年一月六日及九十一年四月二十八日為警查獲時所採集之尿液
    ，經送臺東縣衛生局初驗及慈濟大學濫用藥物檢驗中心複驗結果，均呈安非他命
    及甲基安非他命陽性反應，此有臺東縣衛生局煙毒麻醉藥品類委託檢驗結果通知
    書、慈濟大學濫用藥物檢驗中心檢驗總表各二份在卷可稽；又被告前因施用第二
    級毒品安非他命案件，經觀察勒戒後，認無繼續施用毒品之傾向，經檢察官為不
    起訴處分確定後，復因施用第二級毒品安非他命案件，經觀察、勒戒後，認有繼
    續施用毒品之傾向等情，有臺灣臺東地方法院檢察署八十九年度毒偵字第五五六
    號不起訴處分書、臺灣臺東看守所附設勒戒處所九十一年十一月八日東所衛字第
    ○九一○○○○九五四號函及所附之「有無繼續施用毒品傾向證明書」、「有無
    繼續施用毒品傾向評估標準紀錄表」各一份在卷可佐。綜上足認被告之自白確與
    事實相符，本件事證明確，被告二犯施用第二級毒品安非他命之犯行堪予認定，
    應依法論科。
三、按施用第一、二級毒品者，經觀察、勒戒後，無繼續施用毒品傾向者，應為不起
    訴之處分，經為不起訴處分後，五年內再犯第十條之罪，經觀察、勒戒後，認有
    繼續施用毒品之傾向或三犯以上者，除應聲請法院裁定先令入戒治處所施以強制
    戒治外，並應提起公訴，毒品危害防制條例第二十條第二項、第三項定有明文。
    核被告所為，係犯毒品危害防制條例第十條第二項之罪。被告施用第二級毒品前
    後持有毒品之低度行為，為施用之高度行為所吸收，不另論罪。其所犯前開犯罪
    事實欄第一、二項所列二次施用第二級毒品之犯行，時間間隔長達一年三月，顯
    係基於各別之犯意為之，被告於本院審理時亦自承犯罪事實欄第二項之部分，係
    臨時起意而施用安非他命，是上揭二犯行應予分論併罰。查被告前因違反懲治盜
    匪條例案件，經本院於八十七年六月十九日，以八十七年度少連訴字第三號刑事
    判決判處有期徒刑二年六月，於八十七年七月二十七日判決確定；復因竊盜案件
    ，經臺灣高等法院花蓮分院於八十八年十二月三十一日，以八十八年度上易字第
    三二三號刑事判決判處有期徒刑六月確定；上二案經聲請定應執行刑，由臺灣高
    等法院花蓮分院以八十九年度聲字第二○號刑事裁定裁處應執行有期徒刑二年十
    月，於八十七年八月二十六日入監執行，八十八年八月六日因縮短刑期假釋出監
    交付保護管束，而於八十九年十月十四日保護管束期滿執行完畢，此有臺灣高等
    法院被告全國前案紀錄表、臺灣臺東地方法院檢察署刑案資料查註紀錄表各一件
    在卷可按，其於五年內再犯本案之罪，係屬累犯，各應依刑法第四十七條之規定
    加重其刑。爰審酌被告之生活狀況、品行、智識程度、犯罪之動機、目的、手段
    、其犯罪對身體健康所生之危害、施用毒品之次數，犯後坦承犯行，態度良好等
    一切情狀，量處如主文所示之刑，並定其應執行之刑，及諭知易科罰金之折算標
    準。
據上論斷，應依刑事訴訟法第二百九十九條第一項前段，毒品危害防制條例第十條第
二項、刑法第十一條前段、第四十七條、第五十一條第五款、第四十一條第一項前段
、第二項，罰金罰鍰提高標準條例第二條，判決如主文。
本案經檢察官李進榮到庭執行職務。
中      華      民      國    九十二    年      三      月     十七     日
                                臺灣臺東地方法院刑事庭
                                    法  官  陳弘能
右正本證明與原本無異。
如不服本判決，應於判決送達後十日內向本院提出上訴狀。（須附繕本）
「切勿逕送上級法院」
                                    書記官  賴淑芬
中      華      民      國    九十二    年      三      月      十九    日
附記：
毒品危害防制條例第十條
施用第一級毒品者，處六月以上五年以下有期徒刑。
施用第二級毒品者，處三年以下有期徒刑。


司法院資訊處製作；財團法人民間司法改革基金會備份。
